最  高  行  政  法  院  裁  定
111年度抗字第169號
抗  告  人  環視科技實業股份有限公司
代  表  人  李佳陽                                     
上列抗告人因與相對人財政部北區國稅局間營利事業所得稅事件
，對於中華民國111年3月22日臺北高等行政法院110年度訴字第1
436號裁定，提起抗告，本院裁定如下︰
　　主  文
抗告駁回。
抗告訴訟費用由抗告人負擔。　　
　　理  由
一、緣抗告人自行申報經營電子器材、電子設備批發業（行業標
    準代號：4642-11），民國107年度列報營業收入淨額新臺幣
    （下同）36,676,135元、營業淨利843,643元及全年所得額6
    41,843元，相對人以其經通知未提示帳簿文據供核，且經查
    調抗告人線上官網、營業稅申報資料進項來源明細及銷項去
    路明細等資料，核認其係經營監視器安裝及維修業，遂按監
    視系統裝修工程業（行業標準代號：4331-16）同業利潤標
    準淨利率10％核算抗告人營業淨利3,667,613元，加計非營業
    收入總額926元，並核准認列非營業損失及費用總額184,240
    元，核定全年所得額3,484,299元。抗告人不服，提起復查
    未獲變更。嗣提起訴願，經受理訴願機關即財政部審認抗告
    人提起訴願已逾30日之法定不變期間，故決定不受理。抗告
    人仍不服，遂提起行政訴訟。經原審法院裁定駁回後，乃提
    起本件抗告。
二、抗告意旨略謂：更改行業代號，理由如起訴狀及歷次訴狀所
    載等語。
三、本院查：
　㈠按訴願法第14條第1項規定：「訴願之提起，應自行政處分達
    到或公告期滿之次日起30日內為之。」第77條第2款規定：
    「訴願事件有左列各款情形之一者，應為不受理之決定：
    提起訴願逾法定期間……」次按行政訴訟法第4條第1項規定：
    「人民因中央或地方機關之違法行政處分，認為損害其權利
    或法律上之利益，經依訴願法提起訴願而不服其決定，……得
    向行政法院提起撤銷訴訟。」第107條第1項第10款規定：「
    原告之訴，有下列各款情形之一者，行政法院應以裁定駁回
    之。但其情形可以補正者，審判長應先定期間命補正：起
    訴不合程式或不備其他要件。」故提起撤銷訴訟，須經合法
    之訴願程序。若當事人訴願逾期，即屬未經合法之訴願程序
    ，其提起撤銷訴訟，即為起訴不備其他要件，且不能補正，
    依行政訴訟法第107條第1項第10款規定，應以裁定駁回之。
　㈡原裁定駁回抗告人於原審之訴，其理由已論明：復查決定係
    於110年6月7日送達於抗告人住所即新北市○○區○○路000號3
    樓，有送達證書影本1份附卷可稽，應認復查決定於110年6
    月7日即對抗告人發生送達效力。又抗告人設址於新北市，
    受理訴願機關財政部則位於臺北市，故依訴願法第16條第1
    項前段及訴願扣除在途期間辦法第2條規定，計算法定期間
    應扣除在途期間2日，則其對復查決定提起訴願之30日不變
    期間，應自110年6月7日之次日起算，至110年7月9日（星期
    五）即已屆滿，惟抗告人遲至110年7月27日始經相對人向財
    政部提起訴願，有抗告人訴願書上所蓋相對人收文日戳可參
    ，自已逾越訴願提起之法定期間。是以，訴願決定以抗告人
    逾期提起訴願為由，依訴願法第77條第2款規定，決定不予
    受理，尚無不合，抗告人復對之提起行政訴訟，即不備起訴
    要件，且不能補正，應予裁定駁回。又抗告人之訴既因不合
    法應予駁回，則抗告人其餘實體上之主張，即毋庸審究，附
    此敘明等語。經核原裁定已就抗告人之訴如何不備起訴要件
    ，詳為論駁，揆諸前揭規定及說明，於法並無不合。觀諸抗
    告意旨無非係就更改行業代號之實體事項再為爭執，其抗告
    難認有理由，應予駁回。
四、依行政訴訟法第104條、民事訴訟法第95條、第78條，裁定
    如主文。
中　　華　　民　　國　　111 　年　　8 　　月　　25　　日
                    最高行政法院第二庭
                        審判長法官  帥　嘉　寶　
                              法官　鄭　小　康
                              法官　林　玫　君
                              法官　洪　慕　芳
                              法官　李　玉　卿

以  上  正  本  證  明  與  原  本  無  異
中　　華　　民　　國　　111 　年　　8 　　月　　25　　日
　　　　　　　　　　　　　　　書記官　高　玉　潔